---
title: "Painéis de Vigilância"
author: "Plataforma de Vigilância Molecular do Instituto Gonçalo Moniz (FIOCRUZ-BA)"
date: 'atualizado em `r format(Sys.time(), "%Y-%m-%d às %H:%M:%S")`'
params:
  token_redcap_sars2diag_igm: 0
  report_redcap_sars2diag_igm: 0
  token_redcap_sars2diag_gal: 0
  report_redcap_sars2diag_gal: 0
  token_redcap_sars2seq: 0
  report_redcap_sars2seq: 0
  gisaid_username: 0
  gisaid_password: 0
output:
  flexdashboard::flex_dashboard:
    vertical_layout: fill
    social: ["twitter", "facebook"]
    source_code: "https://github.com/pvm-igm/pvm-igm.github.io/blob/main/index.Rmd"
    theme:
      version: 4
      bg: "#FFFFFF"
      fg: "#000000" 
      primary: "#A5FBBD"
      navbar-bg: "#188139"
      base_font:
        google: Arimo
      heading_font:
        google: Arimo
      code_font:
        google:
          family: Arimo
          local: false
---

```{css}
.section.sidebar {background-color:#FFFFFF; color: #000000;}
.storyboard-nav .sbframelist ul li.active {background-color: #25C457; color: #FFFFFF;}
.value-box .value {color: #FFFFFF;}
.value-box .caption {color: #FFFFFF;}
```

```{r setup, include = FALSE}
if (!require("fontawesome")) install.packages("fontawesome", dependencies = TRUE, version = "0.3.0")
if (!require("GISAIDR")) devtools::install_github("Wytamma/GISAIDR", dependencies = TRUE)
if (!require("pacman")) install.packages("pacman", dependencies = TRUE)
pacman::p_load("devtools", "dplyr", "flexdashboard", "fontawesome", "GISAIDR", "ggplot2",
               "htmltools", "httr", "knitr", "pandoc", "plotly", "plyr", "reshape2")

htmltools::tagList(fontawesome::fa_html_dependency())
```

# Sidebar {.sidebar data-width="300"}

```{r, echo = FALSE, out.width = "90%", fig.align = "center"}
knitr::include_graphics("images/logo_fiocruz.svg")
```

<hr />

<p style="text-align: center;">

<b><i>Desenvolvido por:</b>

</p>

<p style="text-align: center;">

Laise de Moraes</br> Ricardo Khouri</i>

</p>

# Página Inicial {#inicial data-orientation="columns"}

## Coluna 1

###  {.value-box}

```{r}
flexdashboard::valueBox(
  value = "",
  caption = "SARS-CoV-2 — DIAGNÓSTICO",
  color = "#25C457",
  href = "#sars2diag")
```

###  {.value-box}

```{r}
flexdashboard::valueBox(
  value = "",
  caption = "SARS-CoV-2 — SEQUENCIAMENTO",
  color = "#25C457",
  href = "#sars2seq")
```

# PVM --- Diagnóstico {#sars2diag data-orientation="rows" data-navmenu="SARS-CoV-2"}

## Coluna 1

###  {.value-box}

```{r}
redcap_sars2diag_igm <- POST("https://bdp.bahia.fiocruz.br/api/",
                             body = list(token = params$token_redcap_sars2diag_igm,
                                         content = "report",
                                         format = "csv",
                                         report_id = as.integer(params$report_redcap_sars2diag_igm),
                                         rawOrLabel = "raw",
                                         rawOrLabelHeaders = "raw",
                                         exportCheckboxLabel = "true",
                                         returnFormat = "csv"),
                             write_disk("redcap_sars2diag_igm.csv", overwrite = TRUE))
redcap_sars2diag_igm <- read.csv("redcap_sars2diag_igm.csv", header = TRUE, stringsAsFactors = TRUE)
redcap_sars2diag_igm <- replace(redcap_sars2diag_igm, is.na(redcap_sars2diag_igm), "")
names(redcap_sars2diag_igm) <- c("rec", "data_teste", "placa_id", "termociclador", "kit_pcr", "lote_pcr", "result_pcr", "ct_b2m", "ct_orflab", "ct_covn", "ct_gene4")
redcap_sars2diag_igm$data_teste <- format(as.Date(redcap_sars2diag_igm$data_teste, format = "%d/%m/%Y"), "%Y-%m-%d")

redcap_sars2diag_gal <- POST("https://bdp.bahia.fiocruz.br/api/",
                             body = list(token = params$token_redcap_sars2diag_gal,
                                         content = "report",
                                         format = "csv",
                                         report_id = as.integer(params$report_redcap_sars2diag_gal),
                                         rawOrLabel = "raw",
                                         rawOrLabelHeaders = "raw",
                                         exportCheckboxLabel = "true",
                                         returnFormat = "csv"),
                             write_disk("redcap_sars2diag_gal.csv", overwrite = TRUE))
redcap_sars2diag_gal <- read.csv("redcap_sars2diag_gal.csv", header = TRUE, stringsAsFactors = TRUE)
redcap_sars2diag_gal <- replace(redcap_sars2diag_gal, is.na(redcap_sars2diag_gal), "")

redcap_sars2diag_gal_1 <- redcap_sars2diag_gal[c("rec", "requisitante", "dt_coleta", "mun_req", "idade",
                                                 "sexo", "dt_recebimento", "dt_liberacao", "data_teste",
                                                 "placa_id", "termociclador", "kit_pcr", "lote_pcr",
                                                 "result_pcr", "ct_b2m", "ct_orflab", "ct_covn",
                                                 "ct_gene4")]
redcap_sars2diag_gal_1 <- redcap_sars2diag_gal_1[redcap_sars2diag_gal_1$data_teste != "", ]

redcap_sars2diag_gal_2 <- redcap_sars2diag_gal[c("rec", "requisitante", "dt_coleta", "mun_req", "idade",
                                                 "sexo", "dt_recebimento", "dt_liberacao", "data_teste_val",
                                                 "placa_id_val", "termociclador_val", "kit_pcr_val",
                                                 "lote_pcr_val", "result_pcr_val", "ct_b2m_val",
                                                 "ct_orflab_val", "ct_covn_val")]
names(redcap_sars2diag_gal_2) <- c("rec", "requisitante", "dt_coleta", "mun_req", "idade", "sexo",
                                   "dt_recebimento", "dt_liberacao", "data_teste", "placa_id",
                                   "termociclador", "kit_pcr", "lote_pcr", "result_pcr", "ct_b2m",
                                   "ct_orflab", "ct_covn")
redcap_sars2diag_gal_2 <- redcap_sars2diag_gal_2[redcap_sars2diag_gal_2$data_teste != "", ]

redcap_sars2diag <- Reduce(function(x, y) merge(x, y, all = TRUE), list(redcap_sars2diag_igm, redcap_sars2diag_gal_1, redcap_sars2diag_gal_2))
redcap_sars2diag <- redcap_sars2diag[!is.na(as.numeric(as.character(redcap_sars2diag$rec))), ]

redcap_sars2diag_rtqpcr <- n_distinct(redcap_sars2diag$placa_id)

flexdashboard::valueBox(redcap_sars2diag_rtqpcr,
                        caption = "PLACAS DE RT-qPCR",
                        icon = "fa-computer",
                        color = "#25C457")
```

###  {.value-box}

```{r}
redcap_sars2diag_diag <- length(redcap_sars2diag$rec)

flexdashboard::valueBox(redcap_sars2diag_diag,
                        caption = "AMOSTRAS TESTADAS",
                        icon = "fa-barcode",
                        color = "#25C457")
```

###  {.value-box}

```{r}
redcap_sars2diag_tpa <- redcap_sars2diag[c("dt_recebimento", "dt_liberacao")]
redcap_sars2diag_tpa$tpa <- as.Date(as.character(redcap_sars2diag$dt_liberacao), format="%Y-%m-%d") -
  as.Date(as.character(redcap_sars2diag$dt_recebimento), format="%Y-%m-%d")
redcap_sars2diag_tpa <- redcap_sars2diag_tpa %>% filter(!is.na(tpa))

redcap_sars2diag_tpa_median <- as.integer(median(redcap_sars2diag_tpa$tpa))

flexdashboard::valueBox(redcap_sars2diag_tpa_median,
                        caption = "DIAS PARA LIBERAÇÃO DOS RESULTADOS",
                        icon = "fa-circle-check",
                        color = "#25C457")
```

## Coluna 2

### Distribuição dos resultados de RT-qPCR para SARS-CoV-2 por semana epidemiológica {data-width="1165"}

```{r}
redcap_sars2diag$epiypcr <- format(as.Date(redcap_sars2diag$data_teste), "%Y")
redcap_sars2diag$epimpcr <- format(as.Date(redcap_sars2diag$data_teste), "%Y-%m")
redcap_sars2diag$epiwpcr <- format(as.Date(redcap_sars2diag$data_teste), "%G-%V")

redcap_sars2diag$result_pcr[redcap_sars2diag$result_pcr == "Detectável"] <- "Detectado"
redcap_sars2diag$result_pcr[redcap_sars2diag$result_pcr == "Nao Detectado"] <- "Nao detectado"
redcap_sars2diag$result_pcr[redcap_sars2diag$result_pcr == "Não detectado"] <- "Nao detectado"

redcap_sars2diag_result <- filter(redcap_sars2diag, grepl("Detectado|Nao detectado", result_pcr, ignore.case = TRUE))

redcap_sars2diag_result_epiwpcr <- ddply(redcap_sars2diag_result, .(redcap_sars2diag_result$epiwpcr,
                                                                    redcap_sars2diag_result$result_pcr), nrow, .drop = TRUE)
names(redcap_sars2diag_result_epiwpcr) <- c("epiwpcr", "result", "freq")
redcap_sars2diag_result_epiwpcr <- mutate(redcap_sars2diag_result_epiwpcr,
                                          label = ifelse(result == "Nao detectado", "SARS-CoV-2 não detectado", "SARS-CoV-2 detectado"))

redcap_sars2diag_result_epiwpcr_plot <- plotly::ggplotly(
  ggplot() +
    geom_col(data = redcap_sars2diag_result_epiwpcr, aes(x = epiwpcr, y = freq, fill = label),
             position = position_fill(reverse = TRUE), width = .95, alpha = .6) +
    labs(x = NULL, y = NULL, fill = NULL) +
    scale_x_discrete(expand = expansion(0, 0)) +
    scale_y_continuous(labels = scales::percent, expand = expansion(0, 0)) +
    scale_fill_manual(values = c(
      "SARS-CoV-2 detectado" = "#EC4B63",
      "SARS-CoV-2 não detectado" = "#6BCFEF")) + theme_light() +
    theme(axis.text.x = element_text(angle = 45, vjust = 1, hjust = 1, size = 8),
          axis.text.y = element_text(hjust = 1, size = 8),
          legend.text = element_text(size = 8))) %>%
  layout(legend = list(bgcolor = "#FFFFFF80", bordercolor = "#B3B3B3", borderwidth = .5,
                       orientation = 'h', xanchor = "center", x = 0.5, y = .97))
redcap_sars2diag_result_epiwpcr_plot
```

### Proporção de amostras SARS-CoV-2 positivas e negativas

```{r}
redcap_sars2diag_result_epiypcr <- ddply(redcap_sars2diag_result, .(redcap_sars2diag_result$epiypcr, redcap_sars2diag_result$result_pcr), nrow, .drop = TRUE)
names(redcap_sars2diag_result_epiypcr) <- c("epiypcr", "result", "freq")
redcap_sars2diag_result_epiypcr <- mutate(redcap_sars2diag_result_epiypcr,
                                          label = ifelse(result == "Nao detectado", "SARS-CoV-2 não detectado", "SARS-CoV-2 detectado"))
redcap_sars2diag_result_epiypcr$label2 <- paste(redcap_sars2diag_result_epiypcr$epiypcr,
                                                redcap_sars2diag_result_epiypcr$label, sep = " - ")

color_label = c("#EA2F4B", "#24AFDD", "#EA2F4B", "#24AFDD", "#EA2F4B", "#24AFDD", "#EA2F4B", "#24AFDD")
names(color_label) <- redcap_sars2diag_result_epiypcr$label

color_label2 = c("#F37F9061", "#C9F2FF", "#F37F9061", "#C9F2FF", "#F37F90C8", "#B2E9FB", "#EC4B63","#6BCFEF")
names(color_label2) <- redcap_sars2diag_result_epiypcr$label

redcap_sars2diag_result_epiypcr_plot <- plot_ly(type = "pie", textinfo = "percent") %>%
  add_pie(data = redcap_sars2diag_result_epiypcr, label = ~label2, values = ~freq, hole = .75,
          marker = list(colors = color_label2, line = list(color = "#FFFFFF", width = 2)),
          rotation = 146, sort = TRUE, showlegend = FALSE) %>%
  add_pie(data = redcap_sars2diag_result_epiypcr, labels = ~label, values = ~freq,
          marker = list(colors = color_label, line = list(color = "#FFFFFF", width = 2)),
          rotation = 278, domain = list(x = c(0.15, 0.85), y = c(0.15, 0.85)), sort = FALSE) %>%
  layout(legend = list(bgcolor = "#FFFFFF80", bordercolor = "#B3B3B3", borderwidth = .5, x = 1, y = 1))
redcap_sars2diag_result_epiypcr_plot
```

## Coluna 3 {.tabset}

### Amostras recebidas pela PVM distribuídas por município requisitante e semana epidemiológica

```{r}
redcap_sars2diag_mun_req <- redcap_sars2diag %>% filter(mun_req != "")
redcap_sars2diag_mun_req <- ddply(redcap_sars2diag, .(redcap_sars2diag_mun_req$epimpcr,
                                                      redcap_sars2diag_mun_req$epiwpcr, redcap_sars2diag_mun_req$mun_req), nrow, .drop = TRUE)
names(redcap_sars2diag_mun_req) <- c("epimpcr", "epiwpcr", "mun_req", "freq")
redcap_sars2diag_mun_req$mun_req <- as.character(redcap_sars2diag_mun_req$mun_req)
redcap_sars2diag_mun_req$mun_req[redcap_sars2diag_mun_req$mun_req == "ARACAJU"] <- "Aracaju (SE)"
redcap_sars2diag_mun_req$mun_req[redcap_sars2diag_mun_req$mun_req == "BANZAE"] <- "Banzaê (BA)"
redcap_sars2diag_mun_req$mun_req[redcap_sars2diag_mun_req$mun_req == "BARRA DA ESTIVA"] <- "Barra da Estiva (BA)"
redcap_sars2diag_mun_req$mun_req[redcap_sars2diag_mun_req$mun_req == "CACHOEIRA"] <- "Cachoeira (BA)"
redcap_sars2diag_mun_req$mun_req[redcap_sars2diag_mun_req$mun_req == "CAMACARI"] <- "Camaçari (BA)"
redcap_sars2diag_mun_req$mun_req[redcap_sars2diag_mun_req$mun_req == "EUCLIDES DA CUNHA"] <- "Euclides da Cunha (BA)"
redcap_sars2diag_mun_req$mun_req[redcap_sars2diag_mun_req$mun_req == "GLORIA"] <- "Glória (BA)"
redcap_sars2diag_mun_req$mun_req[redcap_sars2diag_mun_req$mun_req == "IBOTIRAMA"] <- "Ibotirama (BA)"
redcap_sars2diag_mun_req$mun_req[redcap_sars2diag_mun_req$mun_req == "ILHEUS"] <- "Ilhéus (BA)"
redcap_sars2diag_mun_req$mun_req[redcap_sars2diag_mun_req$mun_req == "IRECE"] <- "Irecê (BA)"
redcap_sars2diag_mun_req$mun_req[redcap_sars2diag_mun_req$mun_req == "ITAMARAJU"] <- "Itamaraju (BA)"
redcap_sars2diag_mun_req$mun_req[redcap_sars2diag_mun_req$mun_req == "JUAZEIRO"] <- "Juazeiro (BA)"
redcap_sars2diag_mun_req$mun_req[redcap_sars2diag_mun_req$mun_req == "LAURO DE FREITAS"] <- "Lauro de Freitas (BA)"
redcap_sars2diag_mun_req$mun_req[redcap_sars2diag_mun_req$mun_req == "MUQUEM DE SAO FRANCISCO"] <- "Muquém de São Francisco (BA)"
redcap_sars2diag_mun_req$mun_req[redcap_sars2diag_mun_req$mun_req == "PAULO AFONSO"] <- "Paulo Afonso (BA)"
redcap_sars2diag_mun_req$mun_req[redcap_sars2diag_mun_req$mun_req == "PORTO SEGURO"] <- "Porto Seguro (BA)"
redcap_sars2diag_mun_req$mun_req[redcap_sars2diag_mun_req$mun_req == "RODELAS"] <- "Rodelas (BA)"
redcap_sars2diag_mun_req$mun_req[redcap_sars2diag_mun_req$mun_req == "SALVADOR"] <- "Salvador (BA)"
redcap_sars2diag_mun_req$mun_req[redcap_sars2diag_mun_req$mun_req == "TEOTONIO VILELA"] <- "Teotônio Vilela (AL)"
redcap_sars2diag_mun_req$mun_req <- as.factor(redcap_sars2diag_mun_req$mun_req)

redcap_sars2diag_mun_req_epiwpcr_plot <- plotly::ggplotly(
  ggplot() +
    geom_col(data = redcap_sars2diag_mun_req, aes(x = epiwpcr, y = freq, fill = mun_req),
             width = .95, alpha = .6) +
    labs(x = NULL, y = NULL, fill = NULL) +
    scale_x_discrete(expand = expansion(0, 0)) +
    scale_y_continuous(expand = expansion(0, 0), limits = c(0, 1000)) +
    scale_fill_manual(values = c(
      "Aracaju (SE)" = "#A9FF77",
      "Banzaê (BA)" = "#2F67CD",
      "Barra da Estiva (BA)" = "#DF2A8E",
      "Cachoeira (BA)" = "#EECB3A",
      "Camaçari (BA)" = "#B50B0B",
      "Euclides da Cunha (BA)" = "#36DF3B",
      "Glória (BA)" = "#6F0F84",
      "Ibotirama (BA)" = "#11961B",
      "Ilhéus (BA)" = "#EF8E91",
      "Irecê (BA)" = "#38A9A2",
      "Itamaraju (BA)" = "#999999",
      "Juazeiro (BA)" = "#722410",
      "Lauro de Freitas (BA)" = "#73FBFD",
      "Muquém de São Francisco (BA)" = "#C99EFD",
      "Paulo Afonso (BA)" = "#FE0B12",
      "Porto Seguro (BA)" = "#D860CF",
      "Rodelas (BA)" = "#413E3E",
      "Salvador (BA)" = "#FF7F07",
      "Teotônio Vilela (AL)" = "#E49074")) + theme_light() +
    theme(axis.text.x = element_text(angle = 45, vjust = 1, hjust = 1, size = 8),
          axis.text.y = element_text(hjust = 1, size = 8),
          legend.text = element_text(size = 8))) %>%
  layout(legend = list(bgcolor = "#FFFFFF80", bordercolor = "#B3B3B3", borderwidth = .5))
redcap_sars2diag_mun_req_epiwpcr_plot
```

### Amostras recebidas pela PVM distribuídas por município requisitante e mês

```{r}
redcap_sars2diag_mun_req_epimpcr_plot <- plotly::ggplotly(
  ggplot() +
    geom_col(data = redcap_sars2diag_mun_req, aes(x = epimpcr, y = freq, fill = mun_req),
             width = .95, alpha = .6) +
    labs(x = NULL, y = NULL, fill = NULL) +
    scale_x_discrete(expand = expansion(0, 0)) +
    scale_y_continuous(expand = expansion(0, 0), limits = c(0, 4000)) +
    scale_fill_manual(values = c(
      "Aracaju (SE)" = "#A9FF77",
      "Banzaê (BA)" = "#2F67CD",
      "Barra da Estiva (BA)" = "#DF2A8E",
      "Cachoeira (BA)" = "#EECB3A",
      "Camaçari (BA)" = "#B50B0B",
      "Euclides da Cunha (BA)" = "#36DF3B",
      "Glória (BA)" = "#6F0F84",
      "Ibotirama (BA)" = "#11961B",
      "Ilhéus (BA)" = "#EF8E91",
      "Irecê (BA)" = "#38A9A2",
      "Itamaraju (BA)" = "#999999",
      "Juazeiro (BA)" = "#722410",
      "Lauro de Freitas (BA)" = "#73FBFD",
      "Muquém de São Francisco (BA)" = "#C99EFD",
      "Paulo Afonso (BA)" = "#FE0B12",
      "Porto Seguro (BA)" = "#D860CF",
      "Rodelas (BA)" = "#413E3E",
      "Salvador (BA)" = "#FF7F07",
      "Teotônio Vilela (AL)" = "#E49074")) + theme_light() +
    theme(axis.text.x = element_text(angle = 45, vjust = 1, hjust = 1, size = 8),
          axis.text.y = element_text(hjust = 1, size = 8),
          legend.text = element_text(size = 8))) %>%
  layout(legend = list(bgcolor = "#FFFFFF80", bordercolor = "#B3B3B3", borderwidth = .5))
redcap_sars2diag_mun_req_epimpcr_plot
```

# PVM --- Diagnóstico (Storyboard) {#sars2diag-storyboard .storyboard data-navmenu="SARS-CoV-2"}

### Distribuição dos resultados de RT-qPCR para SARS-CoV-2 por semana epidemiológica

```{r}
redcap_sars2diag_result_epiwpcr_plot
```

### Proporção de amostras SARS-CoV-2 positivas e negativas

```{r}
redcap_sars2diag_result_epiypcr_plot
```

### Amostras recebidas pela PVM distribuídas por município requisitante e semana epidemiológica

```{r}
redcap_sars2diag_mun_req_epiwpcr_plot
```

### Amostras recebidas pela PVM distribuídas por município requisitante e mês

```{r}
redcap_sars2diag_mun_req_epimpcr_plot
```

# PVM --- Sequenciamento {#sars2seq data-orientation="rows" data-navmenu="SARS-CoV-2"}

## Coluna 1

###  {.value-box}

```{r}
redcap_sars2seq <- POST("https://bdp.bahia.fiocruz.br/api/",
                        body = list(token = params$token_redcap_sars2seq,
                                    content = "report",
                                    format = "csv",
                                    report_id = as.integer(params$report_redcap_sars2seq),
                                    rawOrLabel = "raw",
                                    rawOrLabelHeaders = "raw",
                                    exportCheckboxLabel = "true",
                                    returnFormat = "csv"),
                        write_disk("redcap_sars2seq.csv", overwrite = TRUE))
redcap_sars2seq <- read.csv("redcap_sars2seq.csv", header = TRUE, stringsAsFactors = TRUE)
redcap_sars2seq <- replace(redcap_sars2seq, is.na(redcap_sars2seq), "")

redcap_sars2seq_assay <- n_distinct(redcap_sars2seq$seq_name)

flexdashboard::valueBox(redcap_sars2seq_assay,
                        caption = "SEQUENCIAMENTOS REALIZADOS",
                        icon = "fa-laptop-code",
                        color = "#25C457")
```

###  {.value-box}

```{r}
redcap_sars2seq_sample <- n_distinct(redcap_sars2seq$redcap_id)

flexdashboard::valueBox(redcap_sars2seq_sample,
                        caption = "AMOSTRAS SEQUENCIADAS",
                        icon = "fa-vial-virus",
                        color = "#25C457")
```

###  {.value-box}

```{r}
redcap_sars2seq_gi <- sum(grepl("EPI_ISL", redcap_sars2seq$acc_number))

flexdashboard::valueBox(redcap_sars2seq_gi,
                        caption = "GENOMAS DEPOSITADOS NO GISAID",
                        icon = "fa-cloud-arrow-up",
                        color = "#25C457")
```

## Coluna 2

### Produção de genomas de SARS-CoV-2 da FIOCRUZ-BA

```{r}
redcap_sars2seq$epimseq <- format(as.Date(redcap_sars2seq$dt_seq), "%Y-%m")
redcap_sars2seq$epimseq <- format(as.Date(redcap_sars2seq$dt_seq), "%Y-%m")
redcap_sars2seq$epiwseq <- format(as.Date(redcap_sars2seq$dt_seq), "%G-%V")

redcap_sars2seq_filt_gi <- redcap_sars2seq %>% filter(!is.na(acc_number))

redcap_sars2seq_filt_nogi <- redcap_sars2seq %>% filter(is.na(acc_number))

redcap_sars2seq_gi <- count(redcap_sars2seq_filt_gi$epimseq)
names(redcap_sars2seq_gi) <- c("epimseq", "submitted")

redcap_sars2seq_nogi <- count(redcap_sars2seq_filt_nogi$epimseq)
names(redcap_sars2seq_nogi) <- c("epimseq", "unsubmitted")

redcap_sars2seq_gen <- merge(x = redcap_sars2seq_gi, y = redcap_sars2seq_nogi, by = "epimseq", all = TRUE)
redcap_sars2seq_gen[is.na(redcap_sars2seq_gen)] <- 0
redcap_sars2seq_gen <- melt(redcap_sars2seq_gen, id.vars = "epimseq", variable.name = "gisaid")
redcap_sars2seq_gen <- mutate(redcap_sars2seq_gen, label = ifelse(gisaid == "submitted", "Online no GISAID", "Baixa cobertura (<90%)"))

redcap_sars2seq_gen_1 <- redcap_sars2seq_gen %>% filter(redcap_sars2seq_gen$gisaid == "unsubmitted")

redcap_sars2seq_gen_2 <- redcap_sars2seq_gen %>% filter(redcap_sars2seq_gen$gisaid == "submitted")

redcap_sars2seq_gen_plot <- plotly::ggplotly(
  ggplot() +
    geom_line(data = redcap_sars2seq_gen_1, linewidth = 0.6, linetype = "dotted",
              aes(x = epimseq, y = value, group = gisaid, colour = label)) +
    geom_line(data = redcap_sars2seq_gen_2, linewidth = 0.8,
              aes(x = epimseq, y = value, group = gisaid, colour = label)) +
    labs(x = NULL, y = NULL) +
    scale_x_discrete(expand = expansion(0, 0)) +
    scale_y_continuous(expand = expansion(0, 0), limits = c(0, 800)) +
    theme_light() + theme(axis.text.x = element_text(angle = 45, vjust = 1, hjust = 1, size = 8),
                          axis.text.y = element_text(hjust = 1, size = 8)) +
    scale_color_manual(name = NULL, values = c("#6BCFEF", "#EC4B63"))) %>%
  layout(legend = list(bgcolor = "#FFFFFF80", bordercolor = "#B3B3B3", borderwidth = .5,
                       orientation = 'h', xanchor = "center", x = 0.5, y = .97))
redcap_sars2seq_gen_plot
```

### Genomas de SARS-CoV-2 da Bahia submetidos no GISAID

```{r}
credentials <- login(username = params$gisaid_username, password = params$gisaid_password)
gi_acc_id <- query(credentials = credentials, fast = TRUE,
                   location = "South America / Brazil / Bahia")
gi_acc_id <- gi_acc_id$accession_id

gi_acc_id_split <- split(gi_acc_id, ceiling(seq_along(gi_acc_id) / 2000))

gi_raw <- data.frame()
for (i in 1:length(gi_acc_id_split)){
  temp <- download(credentials = credentials, list_of_accession_ids = gi_acc_id_split[[i]],
                   get_sequence = FALSE)
  gi_raw <- rbind(gi_raw, temp)}
gi_raw$epimseq <- format(as.Date(gi_raw$date), "%Y-%m")
gi_raw$epiwseq <- format(as.Date(gi_raw$date), "%G-%V")
gi_raw <- gi_raw[complete.cases(gi_raw$epiwseq), ]
gi_raw$length <- as.numeric(gi_raw$length)

gi <- gi_raw[gi_raw$length > 25000, ]

## https://www.cdc.gov/coronavirus/2019-ncov/variants/variant-classifications.html
## 2022 Dec 25
sc2_variants <- list(
  "Non-VBM/Non-VOC" = c("B.1", "B.1.1", "B.1.1.28", "B.1.1.33"),
  "VBM: Alpha" = c("B.1.1.7", unique(gi$pangolin_lineage[grep("^Q\\.", gi$pangolin_lineage)])),
  # "VBM: Beta" = c("B.1.351", unique(gi$pangolin_lineage[grep("^B.1.351\\.", gi$pangolin_lineage)])),
  "VBM: Gamma" = c("P.1", unique(gi$pangolin_lineage[grep("^P\\.1\\.", gi$pangolin_lineage)])),
  "VBM: Delta" = c("B.1.617.2", unique(gi$pangolin_lineage[grep('^AY\\.', gi$pangolin_lineage)])),
  # "VBM: Epsilon" = c("B.1.427", "B.1.429"),
  # "VBM: Eta" = "B.1.525",
  # "VBM: Iota" = "B.1.526",
  # "VBM: Kappa" = "B.1.617.1",
  # "VBM: Mu" = c("B.1.621", "B.1.621.1"),
  "VBM: Zeta" = "P.2",
  "VOC: Omicron (BA.1)" = c("B.1.1.529", "BA.1", unique(gi$pangolin_lineage[grep("^BA\\.1\\.", gi$pangolin_lineage)])),
  "VOC: Omicron (BA.2)" = c("BA.2", unique(gi$pangolin_lineage[grep("^BA\\.2\\.", gi$pangolin_lineage)])),
  "VOC: Omicron (BA.3)" = c("BA.3", unique(gi$pangolin_lineage[grep("^BA\\.3\\.", gi$pangolin_lineage)])),
  "VOC: Omicron (BA.4)" = c("BA.4", unique(gi$pangolin_lineage[grep("^BA\\.4\\.", gi$pangolin_lineage)])),
  "VOC: Omicron (BA.5)" = c("BA.5", unique(gi$pangolin_lineage[grep("^BA\\.5\\.", gi$pangolin_lineage)])),
  "VOC: Omicron (BQ.1)" = c("BQ.1", unique(gi$pangolin_lineage[grep("^BQ\\.1\\.", gi$pangolin_lineage)])),
  "VOC: Omicron (XBB)" = c("XBB", unique(gi$pangolin_lineage[grep("^XBB\\.", gi$pangolin_lineage)])),
  "VOC: Omicron (BE.9)" = "BE.9",
  "VOC: Omicron (BE.10)" = "BE.10",
  "VOC: Omicron (FE.1)"  = c("FE.1", "FE.1.2"),
  "VOC: Omicron (GK.1)" = c("GK.1", unique(gi$pangolin_lineage[grep("^GK\\.1\\.", gi$pangolin_lineage)])),
  "VOC: Omicron (DL.1)" = c("DL.1", unique(gi$pangolin_lineage[grep("^DL\\.1\\.", gi$pangolin_lineage)])))


sc2_oms <- structure(c(rep(names(sc2_variants), sapply(sc2_variants, length))),
                     .Names = c(unlist(sc2_variants)))

gi$oms <- ifelse(gi$pangolin_lineage %in% names(sc2_oms),
                 sc2_oms[gi$pangolin_lineage], "Others")

gi_fiocruz <- filter(gi, grepl("FIOCRUZ", submitting_lab, ignore.case = TRUE))
gi_fiocruz <- count(gi_fiocruz$epimseq)
names(gi_fiocruz) <- c("epimseq", "fiocruz")

gi_pvm <- filter(gi, grepl("PVM", submitting_lab, ignore.case = TRUE))
gi_pvm <- count(gi_pvm$epimseq)
names(gi_pvm) <- c("epimseq", "pvm")

gi_others <- filter(gi, !grepl("FIOCRUZ|PVM", submitting_lab, ignore.case = FALSE))
gi_others <- count(gi_others$epimseq)
names(gi_others) <- c("epimseq", "others")

gi_gen <- Reduce(function(x, y) merge(x, y, all = TRUE), list(gi_fiocruz, gi_pvm, gi_others))
gi_gen[is.na(gi_gen)] <- 0

gi_gen_1 <- gi_gen[,!names(gi_gen) %in% "pvm"]
gi_gen_1 <- melt(gi_gen_1, id.vars = "epimseq", variable.name = "lab")
gi_gen_1 <- mutate(gi_gen_1, label = ifelse(lab == "fiocruz", "Rede Genômica FIOCRUZ", "Outros"))

gi_gen_2 <- gi_gen[,!names(gi_gen) %in% c("fiocruz", "others")]
gi_gen_2 <- melt(gi_gen_2, id.vars = "epimseq", variable.name = "lab")
gi_gen_2 <- mutate(gi_gen_2, label = "PVM (FIOCRUZ-BA)")

gi_gen_plot <- plotly::ggplotly(
  ggplot() +
    geom_line(data = gi_gen_1, linewidth = 0.6, linetype = "dotted",
              aes(x = epimseq, y = value, group = lab, colour = label)) +
    geom_line(data = gi_gen_2, linewidth = 0.8,
              aes(x = epimseq, y = value, group = lab, colour = label)) +
    labs(x = NULL, y = NULL) +
    scale_x_discrete(expand = expansion(0, 0)) +
    scale_y_continuous(expand = expansion(0, 0), limits = c(0, 1500)) +
    scale_color_manual(name = NULL, values = c("#6BCFEF", "#EC4B63", "#EC4B63")) +
    theme_light() + theme(axis.text.x = element_text(angle = 45, vjust = 1, hjust = 1, size = 8),
                          axis.text.y = element_text(hjust = 1, size = 8))) %>%
  layout(legend = list(bgcolor = "#FFFFFF80", bordercolor = "#B3B3B3", borderwidth = .5,
                       orientation = 'h', xanchor = "center", x = 0.5, y = .97))
gi_gen_plot
```

## Coluna 3 {.tabset}

### Distribuição na Bahia das linhagens de SARS-CoV-2 por semana epidemiológica

```{r}
gi_bahia_epiwseq <- ddply(gi, .(gi$epiwseq, gi$oms), nrow, .drop = FALSE)
names(gi_bahia_epiwseq) <- c("epiwseq", "variants", "freq")

gi_bahia_epiwseq_plot <- plotly::ggplotly(
  ggplot() +
    geom_col(data = gi_bahia_epiwseq, aes(x = epiwseq, y = freq, fill = variants),
             position = position_fill(reverse = TRUE), width = .95, alpha = .6) +
    labs(x = NULL, y = NULL, fill = NULL) +
    scale_x_discrete(expand = expansion(0, 0)) +
    scale_y_continuous(labels = scales::percent, expand = expansion(0, 0)) +
    scale_fill_manual(values = c(
      "Non-VBM/Non-VOC" = "#FD9EA2",
      "VBM: Alpha" = "#D860CF",
      "VBM: Zeta" = "#FF5744",
      "VBM: Gamma" = "#FE0B12",
      "VBM: Delta" = "#FF7F07",
      "VOC: Omicron (BA.1)" = "#36DF3B",
      "VOC: Omicron (BA.2)" = "#2F67CD",
      "VOC: Omicron (BA.4)" = "#CA150C",
      "VOC: Omicron (BA.5)" = "#11961B",
      "VOC: Omicron (BQ.1)" = "#EECB3A",
      "VOC: Omicron (XBB)" = "#872B15",
      "VOC: Omicron (BE.9)" = "#4F4F4F",
      "VOC: Omicron (BE.10)" = "#52CAFD",
      "VOC: Omicron (DL.1)" = "#BD19E1",
      "VOC: Omicron (GK.1)" = "#0000FF",
      "VOC: Omicron (FE.1)" = "#FFFF00",
      "Others" = "#999999")) + theme_light() +
    theme(axis.text.x = element_text(angle = 45, vjust = 1, hjust = 1, size = 8),
          axis.text.y = element_text(hjust = 1, size = 8),
          legend.text = element_text(size = 8))) %>%
  layout(legend = list(bgcolor = "#FFFFFF80", bordercolor = "#B3B3B3", borderwidth = .5), yaxis = list(autorange = FALSE))
gi_bahia_epiwseq_plot
```

### Distribuição em Salvador (BA)

```{r}
gi_salvador <- filter(gi, grepl("salvador", location, ignore.case = TRUE))

gi_salvador_epiwseq <- ddply(gi_salvador, .(gi_salvador$epiwseq, gi_salvador$oms), nrow, .drop = FALSE)
names(gi_salvador_epiwseq) <- c("epiwseq", "variants", "freq")

gi_salvador_epiwseq <- plotly::ggplotly(
  ggplot() +
    geom_col(data = gi_salvador_epiwseq, aes(x = epiwseq, y = freq, fill = variants),
             position = position_fill(reverse = TRUE), width = .95, alpha = .6) +
    labs(x = NULL, y = NULL, fill = NULL) +
    scale_x_discrete(expand = expansion(0, 0)) +
    scale_y_continuous(labels = scales::percent, expand = expansion(0, 0)) +
    scale_fill_manual(values = c(
      "Non-VBM/Non-VOC" = "#FD9EA2",
      "VBM: Alpha" = "#D860CF",
      "VBM: Zeta" = "#FF5744",
      "VBM: Gamma" = "#FE0B12",
      "VBM: Delta" = "#FF7F07",
      "VOC: Omicron (BA.1)" = "#36DF3B",
      "VOC: Omicron (BA.2)" = "#2F67CD",
      "VOC: Omicron (BA.4)" = "#CA150C",
      "VOC: Omicron (BA.5)" = "#11961B",
      "VOC: Omicron (BQ.1)" = "#EECB3A",
      "VOC: Omicron (XBB)" = "#872B15",
      "VOC: Omicron (BE.9)" = "#4F4F4F",
      "VOC: Omicron (BE.10)" = "#52CAFD",
      "VOC: Omicron (DL.1)" = "#BD19E1",
      "VOC: Omicron (GK.1)" = "#0000FF",
      "VOC: Omicron (FE.1)" = "#FFFF00",
      "Others" = "#999999")) + theme_light() +
    theme(axis.text.x = element_text(angle = 45, vjust = 1, hjust = 1, size = 8),
          axis.text.y = element_text(hjust = 1, size = 8),
          legend.text = element_text(size = 8))) %>%
  layout(legend = list(bgcolor = "#FFFFFF80", bordercolor = "#B3B3B3", borderwidth = .5), yaxis = list(autorange = FALSE))
gi_salvador_epiwseq
```

### Distribuição em Irecê (BA)

```{r}
gi_irece <- filter(gi, grepl("irece", location, ignore.case = TRUE))

gi_irece_epiwseq <- ddply(gi_irece, .(gi_irece$epiwseq, gi_irece$oms), nrow, .drop = FALSE)
names(gi_irece_epiwseq) <- c("epiwseq", "variants", "freq")

gi_irece_epiwseq_plot <- plotly::ggplotly(
  ggplot() +
    geom_col(data = gi_irece_epiwseq, aes(x = epiwseq, y = freq, fill = variants),
             position = position_fill(reverse = TRUE), width = .95, alpha = .6) +
    labs(x = NULL, y = NULL, fill = NULL) +
    scale_x_discrete(expand = expansion(0, 0)) +
    scale_y_continuous(labels = scales::percent, expand = expansion(0, 0)) +
    scale_fill_manual(values = c(
      "Non-VBM/Non-VOC" = "#FD9EA2",
      "VBM: Alpha" = "#D860CF",
      "VBM: Zeta" = "#FF5744",
      "VBM: Gamma" = "#FE0B12",
      "VBM: Delta" = "#FF7F07",
      "VOC: Omicron (BA.1)" = "#36DF3B",
      "VOC: Omicron (BA.2)" = "#2F67CD",
      "VOC: Omicron (BA.4)" = "#CA150C",
      "VOC: Omicron (BA.5)" = "#11961B",
      "VOC: Omicron (BQ.1)" = "#EECB3A",
      "VOC: Omicron (XBB)" = "#872B15",
      "VOC: Omicron (BE.9)" = "#4F4F4F",
      "VOC: Omicron (BE.10)" = "#52CAFD",
      "VOC: Omicron (DL.1)" = "#BD19E1",
      "VOC: Omicron (GK.1)" = "#0000FF",
      "VOC: Omicron (FE.1)" = "#FFFF00",
      "Others" = "#999999")) + theme_light() +
    theme(axis.text.x = element_text(angle = 45, vjust = 1, hjust = 1, size = 8),
          axis.text.y = element_text(hjust = 1, size = 8),
          legend.text = element_text(size = 8))) %>%
  layout(legend = list(bgcolor = "#FFFFFF80", bordercolor = "#B3B3B3", borderwidth = .5), yaxis = list(autorange = FALSE))
gi_irece_epiwseq_plot
```

# PVM --- Sequenciamento (Storyboard) {#sars2seq-storyboard .storyboard data-navmenu="SARS-CoV-2"}

### Produção de genomas de SARS-CoV-2 da FIOCRUZ-BA

```{r}
redcap_sars2seq_gen_plot
```

### Genomas de SARS-CoV-2 da Bahia submetidos no GISAID

```{r}
gi_gen_plot
```

### Distribuição na Bahia das linhagens de SARS-CoV-2 por semana epidemiológica

```{r}
gi_bahia_epiwseq_plot
```

### Distribuição em Salvador (BA) das linhagens de SARS-CoV-2 por semana epidemiológica

```{r}
gi_salvador_epiwseq
```

### Distribuição em Irecê (BA) das linhagens de SARS-CoV-2 por semana epidemiológica

```{r}
gi_irece_epiwseq_plot
```

# HSR --- Sequenciamento {#hsr data-orientation="rows" data-navmenu="SARS-CoV-2"}

## Coluna 1

###  {.value-box}

```{r}
hsr <- redcap_sars2seq %>% filter(redcap_sars2seq$req_seq == "HSR")

hsr_seq <- n_distinct(hsr$seq_name)

flexdashboard::valueBox(hsr_seq,
                        caption = "SEQUENCIAMENTOS REALIZADOS",
                        icon = "fa-laptop-code",
                        color = "#25C457")
```

###  {.value-box}

```{r}
hsr_sample <- n_distinct(hsr$redcap_id)

flexdashboard::valueBox(hsr_sample,
                        caption = "AMOSTRAS SEQUENCIADAS",
                        icon = "fa-solid fa-vial-virus",
                        color = "#25C457")
```

###  {.value-box}

```{r}
hsr_gi <- sum(grepl("EPI_ISL", hsr$acc_number))

flexdashboard::valueBox(hsr_gi,
                        caption = "GENOMAS DEPOSITADOS NO GISAID",
                        icon = "fa-cloud-arrow-up",
                        color = "#25C457")
```

## Coluna 2

### Produção de genomas de SARS-CoV-2 da FIOCRUZ-BA

```{r}
hsr_filt_gi <- hsr %>% filter(!is.na(acc_number))

hsr_filt_nogi <- hsr %>% filter(is.na(acc_number))

hsr_gi <- count(hsr_filt_gi$epimseq)
names(hsr_gi) <- c("epimseq", "submitted")

hsr_nogi <- count(hsr_filt_nogi$epimseq)
names(hsr_nogi) <- c("epimseq", "unsubmitted")

hsr_gen <- merge(x = hsr_gi, y = hsr_nogi, by = "epimseq", all = TRUE)
hsr_gen[is.na(hsr_gen)] <- 0
hsr_gen <- melt(hsr_gen, id.vars = "epimseq", variable.name = "gisaid")
hsr_gen <- mutate(hsr_gen, label = ifelse(gisaid == "submitted", "Online no GISAID", "Baixa cobertura (<90%)"))

hsr_gen_1 <- hsr_gen %>% filter(hsr_gen$gisaid == "unsubmitted")
hsr_gen_2 <- hsr_gen %>% filter(hsr_gen$gisaid == "submitted")

hsr_gen_plot <- plotly::ggplotly(
  ggplot() +
    geom_line(data = hsr_gen_1, linewidth = 0.6, linetype = "dotted",
              aes(x = epimseq, y = value, group = gisaid, colour = label)) +
    geom_line(data = hsr_gen_2, linewidth = 0.8,
              aes(x = epimseq, y = value, group = gisaid, colour = label)) +
    labs(x = NULL, y = NULL) +
    scale_x_discrete(expand = expansion(0, 0)) +
    scale_y_continuous(expand = expansion(0, 0), limits = c(0, 300)) +
    theme_light() + theme(axis.text.x = element_text(angle = 45, vjust = 1, hjust = 1, size = 8),
                          axis.text.y = element_text(hjust = 1, size = 8)) +
    scale_color_manual(name = NULL, values = c("#6BCFEF", "#EC4B63"))) %>%
  layout(legend = list(bgcolor = "#FFFFFF80", bordercolor = "#B3B3B3", borderwidth = .5,
                       orientation = 'h', xanchor = "center", x = 0.5, y = .97))
hsr_gen_plot
```

### Genomas de SARS-CoV-2 da Bahia submetidos no GISAID

```{r}
gi_hsr <- filter(gi, grepl("São Rafael|Sao Rafael", originating_lab, ignore.case = TRUE))

gi_hsr_pvm <- filter(gi_hsr, grepl("FIOCRUZ", submitting_lab, ignore.case = TRUE))
gi_hsr_pvm <- count(gi_hsr_pvm$epimseq)
names(gi_hsr_pvm) <- c("epimseq", "pvm")

gi_hsr_hsr <- filter(gi_hsr, !grepl("FIOCRUZ|LACEN", submitting_lab, ignore.case = TRUE))
gi_hsr_hsr <- count(gi_hsr_hsr$epimseq)
names(gi_hsr_hsr) <- c("epimseq", "hsr")

gi_hsr_lacen_ba <- filter(gi_hsr, !grepl("FIOCRUZ|São Rafael", submitting_lab, ignore.case = TRUE))
gi_hsr_lacen_ba <- count(gi_hsr_lacen_ba$epimseq)
names(gi_hsr_lacen_ba) <- c("epimseq", "lacen-ba")

gi_hsr_gen <- Reduce(function(x, y) merge(x, y, all = TRUE), list(gi_hsr_pvm, gi_hsr_hsr, gi_hsr_lacen_ba))
gi_hsr_gen[is.na(gi_hsr_gen)] <- 0

gi_hsr_gen_1 <- gi_hsr_gen[,!names(gi_hsr_gen) %in% "pvm"]
gi_hsr_gen_1 <- melt(gi_hsr_gen_1, id.vars = "epimseq", variable.name = "lab")
gi_hsr_gen_1 <- mutate(gi_hsr_gen_1, label = ifelse(lab == "hsr", "IDOR Hospital São Rafael", "LACEN-BA"))

gi_hsr_gen_2 <- gi_hsr_gen[,!names(gi_hsr_gen) %in% c("hsr", "lacen-ba")]
gi_hsr_gen_2 <- melt(gi_hsr_gen_2, id.vars = "epimseq", variable.name = "lab")
gi_hsr_gen_2 <- mutate(gi_hsr_gen_2, label = "PVM (FIOCRUZ-BA)")

gi_hsr_gen_plot <- plotly::ggplotly(
  ggplot() +
    geom_line(data = gi_hsr_gen_1, linewidth = 0.6, linetype = "dotted",
              aes(x = epimseq, y = value, group = lab, colour = label)) +
    geom_line(data = gi_hsr_gen_2, linewidth = 0.8,
              aes(x = epimseq, y = value, group = lab, colour = label)) +
    labs(x = NULL, y = NULL) +
    scale_x_discrete(expand = expansion(0, 0)) +
    scale_y_continuous(expand = expansion(0, 0), limits = c(0, 60)) +
    theme_light() + theme(axis.text.x = element_text(angle = 45, vjust = 1, hjust = 1, size = 8),
                          axis.text.y = element_text(hjust = 1, size = 8)) +
    scale_color_manual(name = NULL, values = c("#6BCFEF", "#12934A", "#EC4B63"))) %>%
  layout(legend = list(bgcolor = "#FFFFFF80", bordercolor = "#B3B3B3", borderwidth = .5,
                       orientation = 'h', xanchor = "center", x = 0.5, y = .97))
gi_hsr_gen_plot
```

## Coluna 3 {.tabset}

### Distribuição na Bahia das linhagens de SARS-CoV-2 por semana epidemiológica

```{r}
gi_hsr_epiwseq <- ddply(gi_hsr, .(gi_hsr$epiwseq, gi_hsr$oms), nrow, .drop = FALSE)
names(gi_hsr_epiwseq) <- c("epiwseq", "variants", "freq")

gi_hsr_epiwseq_plot <- plotly::ggplotly(
  ggplot() +
    geom_col(data = gi_hsr_epiwseq, aes(x = epiwseq, y = freq, fill = variants),
             position = position_fill(reverse = TRUE), width = .95, alpha = .6) +
    labs(x = NULL, y = NULL, fill = NULL) +
    scale_x_discrete(expand = expansion(0, 0)) +
    scale_y_continuous(labels = scales::percent, expand = expansion(0, 0)) +
    scale_fill_manual(values = c(
      "Non-VBM/Non-VOC" = "#FD9EA2",
      "VBM: Alpha" = "#D860CF",
      "VBM: Zeta" = "#FF5744",
      "VBM: Gamma" = "#FE0B12",
      "VBM: Delta" = "#FF7F07",
      "VOC: Omicron (BA.1)" = "#36DF3B",
      "VOC: Omicron (BA.2)" = "#2F67CD",
      "VOC: Omicron (BA.4)" = "#CA150C",
      "VOC: Omicron (BA.5)" = "#11961B",
      "VOC: Omicron (BQ.1)" = "#EECB3A",
      "VOC: Omicron (XBB)" = "#872B15",
      "VOC: Omicron (BE.9)" = "#4F4F4F",
      "VOC: Omicron (BE.10)" = "#52CAFD",
      "VOC: Omicron (DL.1)" = "#BD19E1",
      "VOC: Omicron (GK.1)" = "#0000FF",
      "VOC: Omicron (FE.1)" = "#FFFF00",
      "Others" = "#999999")) + theme_light() +
    theme(axis.text.x = element_text(angle = 45, vjust = 1, hjust = 1, size = 8),
          axis.text.y = element_text(hjust = 1, size = 8),
          legend.text = element_text(size = 8))) %>%
  layout(legend = list(bgcolor = "#FFFFFF80", bordercolor = "#B3B3B3", borderwidth = .5), yaxis = list(autorange = FALSE))
gi_hsr_epiwseq_plot
```

# HSR --- Sequenciamento (Storyboard) {#sars2seq-hsr-storyboard .storyboard data-navmenu="SARS-CoV-2"}

### HSR - Produção de genomas de SARS-CoV-2 da FIOCRUZ-BA

```{r}
hsr_gen_plot
```

### HSR - Genomas de SARS-CoV-2 da Bahia submetidos no GISAID

```{r}
gi_hsr_gen_plot
```

### HSR - Distribuição na Bahia das linhagens de SARS-CoV-2 por semana epidemiológica

```{r}
gi_hsr_epiwseq_plot
```

# LabCov --- Sequenciamento {#labcov data-orientation="rows" data-navmenu="SARS-CoV-2"}

## Coluna 1

###  {.value-box}

```{r}
labcov <- redcap_sars2seq %>% filter(redcap_sars2seq$req_seq == "LABCOV")

labcov_seq <- n_distinct(labcov$seq_name)

flexdashboard::valueBox(labcov_seq,
                        caption = "SEQUENCIAMENTOS REALIZADOS",
                        icon = "fa-laptop-code",
                        color = "#25C457")
```

###  {.value-box}

```{r}
labcov_sample <- n_distinct(labcov$redcap_id)

flexdashboard::valueBox(labcov_sample,
                        caption = "AMOSTRAS SEQUENCIADAS",
                        icon = "fa-solid fa-vial-virus",
                        color = "#25C457")
```

###  {.value-box}

```{r}
labcov_gi <- sum(grepl("EPI_ISL", labcov$acc_number))

flexdashboard::valueBox(labcov_gi,
                        caption = "GENOMAS DEPOSITADOS NO GISAID",
                        icon = "fa-cloud-arrow-up",
                        color = "#25C457")
```

## Coluna 2

### Produção de genomas de SARS-CoV-2 da FIOCRUZ-BA

```{r}
labcov_filt_gi <- labcov %>% filter(!is.na(acc_number))

labcov_filt_nogi <- labcov %>% filter(is.na(acc_number))

labcov_gi <- count(labcov_filt_gi$epimseq)
names(labcov_gi) <- c("epimseq", "submitted")

labcov_nogi <- count(labcov_filt_nogi$epimseq)
names(labcov_nogi) <- c("epimseq", "unsubmitted")

labcov_gen <- merge(x = labcov_gi, y = labcov_nogi, by = "epimseq", all = TRUE)
labcov_gen[is.na(labcov_gen)] <- 0
labcov_gen <- melt(labcov_gen, id.vars = "epimseq", variable.name = "gisaid")
labcov_gen <- mutate(labcov_gen, label = ifelse(gisaid == "submitted", "Online no GISAID", "Baixa cobertura (<90%)"))

labcov_gen_1 <- labcov_gen %>% filter(labcov_gen$gisaid == "unsubmitted")
labcov_gen_2 <- labcov_gen %>% filter(labcov_gen$gisaid == "submitted")

labcov_gen_plot <- plotly::ggplotly(
  ggplot() +
    geom_line(data = labcov_gen_1, linewidth = 0.6, linetype = "dotted",
              aes(x = epimseq, y = value, group = gisaid, colour = label)) +
    geom_line(data = labcov_gen_2, linewidth = 0.8,
              aes(x = epimseq, y = value, group = gisaid, colour = label)) +
    labs(x = NULL, y = NULL) +
    scale_x_discrete(expand = expansion(0, 0)) +
    scale_y_continuous(expand = expansion(0, 0), limits = c(0, 30)) +
    theme_light() + theme(axis.text.x = element_text(angle = 45, vjust = 1, hjust = 1, size = 8),
                          axis.text.y = element_text(hjust = 1, size = 8)) +
    scale_color_manual(name = NULL, values = c("#6BCFEF", "#EC4B63"))) %>%
  layout(legend = list(bgcolor = "#FFFFFF80", bordercolor = "#B3B3B3", borderwidth = .5,
                       orientation = 'h', xanchor = "center", x = 0.5, y = .97))
labcov_gen_plot
```

### Genomas de SARS-CoV-2 da Bahia submetidos no GISAID

```{r}
gi_labcov <- filter(gi, grepl("LabCoV", originating_lab, ignore.case = TRUE))

gi_labcov_gen <- count(gi_labcov$epimseq)
names(gi_labcov_gen) <- c("epimseq", "pvm")
gi_labcov_gen[is.na(gi_labcov_gen)] <- 0
gi_labcov_gen <- melt(gi_labcov_gen, id.vars = "epimseq", variable.name = "lab")
gi_labcov_gen <- mutate(gi_labcov_gen, label = "PVM (FIOCRUZ-BA)")

gi_labcov_gen_plot <- plotly::ggplotly(
  ggplot() +
    geom_line(data = gi_labcov_gen, linewidth = 0.8,
              aes(x = epimseq, y = value, group = lab, colour = label)) +
    labs(x = NULL, y = NULL) +
    scale_x_discrete(expand = expansion(0, 0)) +
    scale_y_continuous(expand = expansion(0, 0), limits = c(0, 30)) +
    theme_light() + theme(axis.text.x = element_text(angle = 45, vjust = 1, hjust = 1, size = 8),
                          axis.text.y = element_text(hjust = 1, size = 8)) +
    scale_color_manual(name = NULL, values = c("#EC4B63"))) %>%
  layout(legend = list(bgcolor = "#FFFFFF80", bordercolor = "#B3B3B3", borderwidth = .5,
                       orientation = 'h', xanchor = "center", x = 0.5, y = .97))
gi_labcov_gen_plot
```

## Coluna 3 {.tabset}

### Distribuição na Bahia das linhagens de SARS-CoV-2 por semana epidemiológica

```{r}
gi_labcov_epiwseq <- ddply(gi_labcov, .(gi_labcov$epiwseq, gi_labcov$oms), nrow, .drop = FALSE)
names(gi_labcov_epiwseq) <- c("epiwseq", "variants", "freq")

gi_labcov_epiwseq <- plotly::ggplotly(
  ggplot() +
    geom_col(data = gi_labcov_epiwseq, aes(x = epiwseq, y = freq, fill = variants),
             position = position_fill(reverse = TRUE), width = .95, alpha = .6) +
    labs(x = NULL, y = NULL, fill = NULL) +
    scale_x_discrete(expand = expansion(0, 0)) +
    scale_y_continuous(labels = scales::percent, expand = expansion(0, 0)) +
    scale_fill_manual(values = c(
      "Non-VBM/Non-VOC" = "#FD9EA2",
      "VBM: Alpha" = "#D860CF",
      "VBM: Zeta" = "#FF5744",
      "VBM: Gamma" = "#FE0B12",
      "VBM: Delta" = "#FF7F07",
      "VOC: Omicron (BA.1)" = "#36DF3B",
      "VOC: Omicron (BA.2)" = "#2F67CD",
      "VOC: Omicron (BA.4)" = "#CA150C",
      "VOC: Omicron (BA.5)" = "#11961B",
      "VOC: Omicron (BQ.1)" = "#EECB3A",
      "VOC: Omicron (XBB)" = "#872B15",
      "VOC: Omicron (BE.9)" = "#4F4F4F",
      "VOC: Omicron (BE.10)" = "#52CAFD",
      "VOC: Omicron (DL.1)" = "#BD19E1",
      "VOC: Omicron (GK.1)" = "#0000FF",
      "VOC: Omicron (FE.1)" = "#FFFF00",
      "Others" = "#999999")) + theme_light() +
    theme(axis.text.x = element_text(angle = 45, vjust = 1, hjust = 1, size = 8),
          axis.text.y = element_text(hjust = 1, size = 8),
          legend.text = element_text(size = 8))) %>%
  layout(legend = list(bgcolor = "#FFFFFF80", bordercolor = "#B3B3B3", borderwidth = .5), yaxis = list(autorange = FALSE))
gi_labcov_epiwseq
```

# LabCov --- Sequenciamento (Storyboard) {#sars2seq-labcov-storyboard .storyboard data-navmenu="SARS-CoV-2"}

### LabCoV - Produção de genomas de SARS-CoV-2 da FIOCRUZ-BA

```{r}
labcov_gen_plot
```

### LabCoV - Genomas de SARS-CoV-2 da Bahia submetidos no GISAID

```{r}
gi_labcov_gen_plot
```

### LabCoV - Distribuição na Bahia das linhagens de SARS-CoV-2 por semana epidemiológica

```{r}
gi_labcov_epiwseq
```

# LACEB-BA --- Sequenciamento {#lacen-ba data-orientation="rows" data-navmenu="SARS-CoV-2"}

## Coluna 1

###  {.value-box}

```{r}
lacen_ba <- redcap_sars2seq %>% filter(redcap_sars2seq$req_seq == "LACEN-BA")

lacen_ba_seq <- n_distinct(lacen_ba$seq_name)

flexdashboard::valueBox(lacen_ba_seq,
                        caption = "SEQUENCIAMENTOS REALIZADOS",
                        icon = "fa-laptop-code",
                        color = "#25C457")
```

###  {.value-box}

```{r}
lacen_ba_sample <- n_distinct(lacen_ba$redcap_id)

flexdashboard::valueBox(lacen_ba_sample,
                        caption = "AMOSTRAS SEQUENCIADAS",
                        icon = "fa-solid fa-vial-virus",
                        color = "#25C457")
```

###  {.value-box}

```{r}
lacen_ba_gi <- sum(grepl("EPI_ISL", lacen_ba$acc_number))

flexdashboard::valueBox(lacen_ba_gi,
                        caption = "GENOMAS DEPOSITADOS NO GISAID",
                        icon = "fa-cloud-arrow-up",
                        color = "#25C457")
```

## Coluna 2

### Produção de genomas de SARS-CoV-2 da FIOCRUZ-BA

```{r}
lacen_ba_filt_gi <- lacen_ba %>% filter(!is.na(acc_number))

lacen_ba_filt_nogi <- lacen_ba %>% filter(is.na(acc_number))

lacen_ba_gi <- count(lacen_ba_filt_gi$epimseq)
names(lacen_ba_gi) <- c("epimseq", "submitted")

lacen_ba_nogi <- count(lacen_ba_filt_nogi$epimseq)
names(lacen_ba_nogi) <- c("epimseq", "unsubmitted")

lacen_ba_gen <- merge(x = lacen_ba_gi, y = lacen_ba_nogi, by = "epimseq", all = TRUE)
lacen_ba_gen[is.na(lacen_ba_gen)] <- 0
lacen_ba_gen <- melt(lacen_ba_gen, id.vars = "epimseq", variable.name = "gisaid")
lacen_ba_gen <- mutate(lacen_ba_gen, label = ifelse(gisaid == "submitted", "Online no GISAID", "Baixa cobertura (<90%)"))

lacen_ba_gen_1 <- lacen_ba_gen %>% filter(lacen_ba_gen$gisaid == "unsubmitted")
lacen_ba_gen_2 <- lacen_ba_gen %>% filter(lacen_ba_gen$gisaid == "submitted")

lacen_ba_gen_plot <- plotly::ggplotly(
  ggplot() +
    geom_line(data = lacen_ba_gen_1, linewidth = 0.6, linetype = "dotted",
              aes(x = epimseq, y = value, group = gisaid, colour = label)) +
    geom_line(data = lacen_ba_gen_2, linewidth = 0.8,
              aes(x = epimseq, y = value, group = gisaid, colour = label)) +
    labs(x = NULL, y = NULL) +
    scale_x_discrete(expand = expansion(0, 0)) +
    scale_y_continuous(expand = expansion(0, 0), limits = c(0, 300)) +
    theme_light() + theme(axis.text.x = element_text(angle = 45, vjust = 1, hjust = 1, size = 8),
                          axis.text.y = element_text(hjust = 1, size = 8)) +
    scale_color_manual(name = NULL, values = c("#6BCFEF", "#EC4B63"))) %>%
  layout(legend = list(bgcolor = "#FFFFFF80", bordercolor = "#B3B3B3", borderwidth = .5,
                       orientation = 'h', xanchor = "center", x = 0.5, y = .97))
lacen_ba_gen_plot
```

### Genomas de SARS-CoV-2 da Bahia submetidos no GISAID

```{r}
gi_lacen_ba <- filter(gi, grepl("LACEN/BA|LACEN - Salvador|LACEN -Bahia|LACEN-BA", originating_lab, ignore.case = TRUE))

gi_lacen_ba_fiocruz <- filter(gi_lacen_ba, grepl("FIOCRUZ", submitting_lab, ignore.case = TRUE))
gi_lacen_ba_fiocruz <- count(gi_lacen_ba_fiocruz$epimseq)
names(gi_lacen_ba_fiocruz) <- c("epimseq", "fiocruz")

gi_lacen_ba_pvm <- filter(gi_lacen_ba, grepl("PVM", submitting_lab, ignore.case = TRUE))
gi_lacen_ba_pvm <- count(gi_lacen_ba_pvm$epimseq)
names(gi_lacen_ba_pvm) <- c("epimseq", "pvm")

gi_lacen_ba_lacen_ba <- filter(gi_lacen_ba, !grepl("FIOCRUZ", submitting_lab, ignore.case = TRUE))
gi_lacen_ba_lacen_ba <- count(gi_lacen_ba_lacen_ba$epimseq)
names(gi_lacen_ba_lacen_ba) <- c("epimseq", "lacen-ba")

gi_lacen_ba_gen <- Reduce(function(x, y) merge(x, y, all = TRUE), list(gi_lacen_ba_fiocruz, gi_lacen_ba_pvm, gi_lacen_ba_lacen_ba))
gi_lacen_ba_gen[is.na(gi_lacen_ba_gen)] <- 0

gi_lacen_ba_gen_1 <- gi_lacen_ba_gen[,!names(gi_lacen_ba_gen) %in% "pvm"]
gi_lacen_ba_gen_1 <- melt(gi_lacen_ba_gen_1, id.vars = "epimseq", variable.name = "lab")
gi_lacen_ba_gen_1 <- mutate(gi_lacen_ba_gen_1, label = ifelse(lab == "fiocruz", "Rede Genômica FIOCRUZ", "LACEN-BA"))

gi_lacen_ba_gen_2 <- gi_lacen_ba_gen[,!names(gi_lacen_ba_gen) %in% c("fiocruz", "lacen-ba")]
gi_lacen_ba_gen_2 <- melt(gi_lacen_ba_gen_2, id.vars = "epimseq", variable.name = "lab")
gi_lacen_ba_gen_2 <- mutate(gi_lacen_ba_gen_2, label = "PVM (FIOCRUZ-BA)")

gi_lacen_ba_gen_plot <- plotly::ggplotly(
  ggplot() +
    geom_line(data = gi_lacen_ba_gen_1, linewidth = 0.6, linetype = "dotted",
              aes(x = epimseq, y = value, group = lab, colour = label)) +
    geom_line(data = gi_lacen_ba_gen_2, linewidth = 0.8,
              aes(x = epimseq, y = value, group = lab, colour = label)) +
    labs(x = NULL, y = NULL) +
    scale_x_discrete(expand = expansion(0, 0)) +
    scale_y_continuous(expand = expansion(0, 0), limits = c(0, 800)) +
    theme_light() + theme(axis.text.x = element_text(angle = 45, vjust = 1, hjust = 1, size = 8),
                          axis.text.y = element_text(hjust = 1, size = 8)) +
    scale_color_manual(name = NULL, values = c("#6BCFEF", "#EC4B63", "#EC4B63"))) %>%
  layout(legend = list(bgcolor = "#FFFFFF80", bordercolor = "#B3B3B3", borderwidth = .5,
                       orientation = 'h', xanchor = "center", x = 0.5, y = .97))
gi_lacen_ba_gen_plot
```

## Coluna 3 {.tabset}

### Distribuição na Bahia das linhagens de SARS-CoV-2 por semana epidemiológica

```{r}
gi_lacen_ba_epiwseq <- ddply(gi_lacen_ba, .(gi_lacen_ba$epiwseq, gi_lacen_ba$oms), nrow, .drop = FALSE)
names(gi_lacen_ba_epiwseq) <- c("epiwseq", "variants", "freq")

gi_lacen_ba_epiwseq_plot <- plotly::ggplotly(
  ggplot() +
    geom_col(data = gi_lacen_ba_epiwseq, aes(x = epiwseq, y = freq, fill = variants),
             position = position_fill(reverse = TRUE), width = .95, alpha = .6) +
    labs(x = NULL, y = NULL, fill = NULL) +
    scale_x_discrete(expand = expansion(0, 0)) +
    scale_y_continuous(labels = scales::percent, expand = expansion(0, 0)) +
    scale_fill_manual(values = c(
      "Non-VBM/Non-VOC" = "#FD9EA2",
      "VBM: Alpha" = "#D860CF",
      "VBM: Zeta" = "#FF5744",
      "VBM: Gamma" = "#FE0B12",
      "VBM: Delta" = "#FF7F07",
      "VOC: Omicron (BA.1)" = "#36DF3B",
      "VOC: Omicron (BA.2)" = "#2F67CD",
      "VOC: Omicron (BA.4)" = "#CA150C",
      "VOC: Omicron (BA.5)" = "#11961B",
      "VOC: Omicron (BQ.1)" = "#EECB3A",
      "VOC: Omicron (XBB)" = "#872B15",
      "VOC: Omicron (BE.9)" = "#4F4F4F",
      "VOC: Omicron (BE.10)" = "#52CAFD",
      "VOC: Omicron (DL.1)" = "#BD19E1",
      "VOC: Omicron (GK.1)" = "#0000FF",
      "VOC: Omicron (FE.1)" = "#FFFF00",
      "Others" = "#999999")) + theme_light() +
    theme(axis.text.x = element_text(angle = 45, vjust = 1, hjust = 1, size = 8),
          axis.text.y = element_text(hjust = 1, size = 8),
          legend.text = element_text(size = 8))) %>%
  layout(legend = list(bgcolor = "#FFFFFF80", bordercolor = "#B3B3B3", borderwidth = .5), yaxis = list(autorange = FALSE))
gi_lacen_ba_epiwseq_plot
```

# LACEB-BA --- Sequenciamento (Storyboard) {#sars2seq-lacen-ba-storyboard .storyboard data-navmenu="SARS-CoV-2"}

### LACEN-BA - Produção de genomas de SARS-CoV-2 da FIOCRUZ-BA

```{r}
lacen_ba_gen_plot
```

### LACEN-BA - Genomas de SARS-CoV-2 da Bahia submetidos no GISAID

```{r}
gi_lacen_ba_gen_plot
```

### LACEN-BA - Distribuição na Bahia das linhagens de SARS-CoV-2 por semana epidemiológica

```{r}
gi_lacen_ba_epiwseq_plot
```

# LJC --- Sequenciamento {#ljc data-orientation="rows" data-navmenu="SARS-CoV-2"}

## Coluna 1

###  {.value-box}

```{r}
ljc <- redcap_sars2seq %>% filter(redcap_sars2seq$req_seq == "LJC")

ljc_seq <- n_distinct(ljc$seq_name)

flexdashboard::valueBox(ljc_seq,
                        caption = "SEQUENCIAMENTOS REALIZADOS",
                        icon = "fa-laptop-code",
                        color = "#25C457")
```

###  {.value-box}

```{r}
ljc_sample <- n_distinct(ljc$redcap_id)

flexdashboard::valueBox(ljc_sample,
                        caption = "AMOSTRAS SEQUENCIADAS",
                        icon = "fa-solid fa-vial-virus",
                        color = "#25C457")
```

###  {.value-box}

```{r}
ljc_gi <- sum(grepl("EPI_ISL", ljc$acc_number))

flexdashboard::valueBox(ljc_gi,
                        caption = "GENOMAS DEPOSITADOS NO GISAID",
                        icon = "fa-cloud-arrow-up",
                        color = "#25C457")
```

## Coluna 2

### LJC - Produção de genomas de SARS-CoV-2 da FIOCRUZ-BA

```{r}
ljc_filt_gi <- ljc %>% filter(!is.na(acc_number))

ljc_filt_nogi <- ljc %>% filter(is.na(acc_number))

ljc_gi <- count(ljc_filt_gi$epimseq)
names(ljc_gi) <- c("epimseq", "submitted")

ljc_nogi <- count(ljc_filt_nogi$epimseq)
names(ljc_nogi) <- c("epimseq", "unsubmitted")

ljc_gen <- merge(x = ljc_gi, y = ljc_nogi, by = "epimseq", all = TRUE)
ljc_gen[is.na(ljc_gen)] <- 0
ljc_gen <- melt(ljc_gen, id.vars = "epimseq", variable.name = "gisaid")
ljc_gen <- mutate(ljc_gen, label = ifelse(gisaid == "submitted", "Online no GISAID", "Baixa cobertura (<90%)"))

ljc_gen_1 <- ljc_gen %>% filter(ljc_gen$gisaid == "unsubmitted")
ljc_gen_2 <- ljc_gen %>% filter(ljc_gen$gisaid == "submitted")

ljc_gen_plot <- plotly::ggplotly(
  ggplot() +
    geom_line(data = ljc_gen_1, linewidth = 0.6, linetype = "dotted",
              aes(x = epimseq, y = value, group = gisaid, colour = label)) +
    geom_line(data = ljc_gen_2, linewidth = 0.8,
              aes(x = epimseq, y = value, group = gisaid, colour = label)) +
    labs(x = NULL, y = NULL) +
    scale_x_discrete(expand = expansion(0, 0)) +
    scale_y_continuous(expand = expansion(0, 0), limits = c(0, 100)) +
    theme_light() + theme(axis.text.x = element_text(angle = 45, vjust = 1, hjust = 1, size = 8),
                          axis.text.y = element_text(hjust = 1, size = 8)) +
    scale_color_manual(name = NULL, values = c("#6BCFEF", "#EC4B63"))) %>%
  layout(legend = list(bgcolor = "#FFFFFF80", bordercolor = "#B3B3B3", borderwidth = .5,
                       orientation = 'h', xanchor = "center", x = 0.5, y = .97))
ljc_gen_plot
```

### LJC - Genomas de SARS-CoV-2 da Bahia submetidos no GISAID

```{r}
gi_ljc <- filter(gi, grepl("LJC", originating_lab, ignore.case = TRUE))

gi_ljc_gen <- count(gi_ljc$epimseq)
names(gi_ljc_gen) <- c("epimseq", "pvm")
gi_ljc_gen[is.na(gi_ljc_gen)] <- 0
gi_ljc_gen <- melt(gi_ljc_gen, id.vars = "epimseq", variable.name = "lab")
gi_ljc_gen <- mutate(gi_ljc_gen, label = "PVM (FIOCRUZ-BA)")

gi_ljc_gen_plot <- plotly::ggplotly(
  ggplot() +
    geom_line(data = gi_ljc_gen, linewidth = 0.8,
              aes(x = epimseq, y = value, group = lab, colour = label)) +
    labs(x = NULL, y = NULL) +
    scale_x_discrete(expand = expansion(0, 0)) +
    scale_y_continuous(expand = expansion(0, 0), limits = c(0, 30)) +
    theme_light() + theme(axis.text.x = element_text(angle = 45, vjust = 1, hjust = 1, size = 8),
                          axis.text.y = element_text(hjust = 1, size = 8)) +
    scale_color_manual(name = NULL, values = c("#EC4B63"))) %>%
  layout(legend = list(bgcolor = "#FFFFFF80", bordercolor = "#B3B3B3", borderwidth = .5,
                       orientation = 'h', xanchor = "center", x = 0.5, y = .97))
gi_ljc_gen_plot
```

## Coluna 3 {.tabset}

### LabCoV - Distribuição na Bahia das linhagens de SARS-CoV-2 por semana epidemiológica

```{r}
gi_ljc_epiwseq <- ddply(gi_ljc, .(gi_ljc$epiwseq, gi_ljc$oms), nrow, .drop = FALSE)
names(gi_ljc_epiwseq) <- c("epiwseq", "variants", "freq")

gi_ljc_epiwseq_plot <- plotly::ggplotly(
  ggplot() +
    geom_col(data = gi_ljc_epiwseq, aes(x = epiwseq, y = freq, fill = variants),
             position = position_fill(reverse = TRUE), width = .95, alpha = .6) +
    labs(x = NULL, y = NULL, fill = NULL) +
    scale_x_discrete(expand = expansion(0, 0)) +
    scale_y_continuous(labels = scales::percent, expand = expansion(0, 0)) +
    scale_fill_manual(values = c(
      "Non-VBM/Non-VOC" = "#FD9EA2",
      "VBM: Alpha" = "#D860CF",
      "VBM: Zeta" = "#FF5744",
      "VBM: Gamma" = "#FE0B12",
      "VBM: Delta" = "#FF7F07",
      "VOC: Omicron (BA.1)" = "#36DF3B",
      "VOC: Omicron (BA.2)" = "#2F67CD",
      "VOC: Omicron (BA.4)" = "#CA150C",
      "VOC: Omicron (BA.5)" = "#11961B",
      "VOC: Omicron (BQ.1)" = "#EECB3A",
      "VOC: Omicron (XBB)" = "#872B15",
      "VOC: Omicron (BE.9)" = "#4F4F4F",
      "VOC: Omicron (BE.10)" = "#52CAFD",
      "VOC: Omicron (DL.1)" = "#BD19E1",
      "VOC: Omicron (GK.1)" = "#0000FF",
      "VOC: Omicron (FE.1)" = "#FFFF00",
      "Others" = "#999999")) + theme_light() +
    theme(axis.text.x = element_text(angle = 45, vjust = 1, hjust = 1, size = 8),
          axis.text.y = element_text(hjust = 1, size = 8),
          legend.text = element_text(size = 8))) %>%
  layout(legend = list(bgcolor = "#FFFFFF80", bordercolor = "#B3B3B3", borderwidth = .5), yaxis = list(autorange = FALSE))
gi_ljc_epiwseq_plot
```

# LJC --- Sequenciamento (Storyboard) {#sars2seq-ljc-storyboard .storyboard data-navmenu="SARS-CoV-2"}

### LJC - Produção de genomas de SARS-CoV-2 da FIOCRUZ-BA

```{r}
ljc_gen_plot
```

### LJC - Genomas de SARS-CoV-2 da Bahia submetidos no GISAID

```{r}
gi_ljc_gen_plot
```

### LJC - Distribuição na Bahia das linhagens de SARS-CoV-2 por semana epidemiológica

```{r}
gi_ljc_epiwseq_plot
```
